臺灣臺南地方法院刑事判決
111年度交易字第206號
公  訴  人  臺灣臺南地方檢察署檢察官
被      告  蔣丞哲



上列被告因過失傷害案件，經檢察官提起公訴（111年度調偵字
第26號），被告於本院準備程序進行中，就被訴事實為有罪之陳
述，經法官告知簡式審判程序意旨，並聽取檢察官及被告之意見
後，裁定依簡式審判程序審理，並判決如下：
    主  文
蔣丞哲犯過失傷害罪，處拘役參拾日，如易科罰金，以新臺幣壹
仟元折算壹日。
    事  實
一、蔣丞哲於民國110年2月8日下午1時22分許，駕駛車牌號碼00
    -0000號自用小客車，沿臺南市東區仁和路由北往南方向直
    行，行至仁和路與仁和路199巷前方時，本應注意行經無號
    誌交岔路口時，應減速慢行作隨時停車之準備，且應注意車
    前狀況，並採取必要之安全措施，而依當時天候晴、日間自
    然光線、柏油路面乾燥、無缺陷、無障礙物，視距良好等情
    ，又無不能注意之情事，竟疏於注意及此，適有涂雅琁騎乘
    車牌號碼000-000號輕型機車，沿仁和路行駛於同向前方，
    亦疏未注意轉彎車應讓直行車先行，即貿然左轉，2車遂發
    生碰撞，致涂雅琁人車倒地，並受有左側肢體多處擦挫傷之
    傷害。　
二、案經涂雅琁訴由臺南市政府警察局第一分局報告臺灣臺南地
    方檢察署檢察官偵查起訴。
    理  由
壹、程序部分：
　　本案被告蔣丞哲所犯之罪，係死刑、無期徒刑、最輕本刑為
    3年以上有期徒刑以外之罪，其於準備程序就前揭被訴事實
    為有罪之陳述，經受命法官告知簡式審判程序之旨，並聽取
    其與公訴人之意見後，裁定依刑事訴訟法第273條之1規定，
    由受命法官獨任進行簡式審判程序，是本案之證據調查，依
    刑事訴訟法第273條之2規定，不受同法第159條第1項、第16
    1條之2、第161條之3、第163條之1及第164條至第170條規定
    之限制，合先敘明。
貳、實體部分：
一、認定犯罪事實所憑之證據及理由：
　　被告就上開犯罪事實，於本院準備程序及審理程序時均坦承
    不諱（本院卷第31頁、第36頁），核與告訴人涂雅琁於警詢
    及偵訊之證述情節相符（警卷第9頁至第16頁、偵卷第21頁
    至第22頁），且有台南市○○○○○○○○○○○○○○○○○○○○○○○道路○○○
    ○○○○○道路○○○○○○○○○○○○○○號碼00-0000號、UJ7-982號車車
    輛詳細資料報表、臺南市車輛行車事故鑑定會110年9月7日
    南市交鑑字第1101090605號函暨函附鑑定意見書各1份（警
    卷第17頁、第25頁、第27頁至第29頁、第45頁、第47頁、偵
    卷第13頁至第16頁），暨事故現場照片36張、監視器畫面截
    圖照片7張（警卷第53至95頁）在卷可稽，是以被告任意性
    之自白與事實相合，應可採信。又按「行車速度，依速限標
    誌或標線之規定，無速限標誌或標線者，應依下列規定：……
    二、行經設有彎道、坡路、狹路、狹橋、隧道、學校、醫院
    標誌之路段、道路施工路段、泥濘或積水道路、無號誌之交
    岔路口及其他人車擁擠處所，或因雨霧致視線不清或道路發
    生臨時障礙，均應減速慢行，作隨時停車之準備」、「汽車
    行駛時駕駛人應注意車前狀況，並隨時採取必要之安全措施
    」，道路交通安全規則第93條第1項第2款、第94條第3項分
    別定有明文。依被告前考領有駕駛執照及行車多時之經驗，
    對上開規定自應知之甚明；且案發當時天候晴、日間自然光
    線、柏油路面乾燥、無缺陷、無障礙物、視距良好等情，業
    據被告於審理時確認在卷，且有道路交通事故調查報告表㈠
    在卷可查（警卷第27頁），足認被告並無不能注意之情事，
    然被告竟疏未注意及此，導致本件事故之發生，因而使告訴
    人因本件車禍受有如犯罪事實所載之傷害，復有上開醫院診
    斷證明書在卷可憑，是被告之過失行為與告訴人所受傷害間
    顯有相當因果關係。至告訴人就本件車禍之發生，雖有疏失
    ，然被告就本件車禍之發生既有如前所述之過失，自不能因
    告訴人亦有過失，即解免被告之罪責。本件事證明確，被告
    犯行洵堪認定，應予依法論科。
二、論罪科刑：
    核被告所為，係犯刑法第284條前段之過失傷害罪。又被告
    於肇事後留在事故現場，向前往現場處理，尚不知肇事者為
    何人之警員坦承肇事，嗣並接受裁判之事實，有被告之臺南
    市政府警察局第一分局交通分隊道路交通事故肇事人自首情
    形紀錄1份（警卷第35頁）在卷可參，是被告於員警尚不知
    何人犯罪前，坦承其為行為人，合於自首之要件，爰依刑法
    第62條前段之規定，減輕其刑。爰審酌被告為考領有合法駕
    駛執照之人，本應謹慎注意遵守交通規則，以維其他參與道
    路交通者之安全，卻疏未注意，導致本件車禍事故之發生，
    告訴人並受有如事實欄所示之傷勢，被告所為自應受有相當
    之刑事非難。惟念及被告事後坦承犯行，且表示有意賠償告
    訴人之損失，犯後態度尚可，兼衡被告自陳與父母、妻小同
    住，博士畢業之智識程度，以教職為業，並酌其於本件車禍
    事故之過失情節、告訴人與有過失、受傷狀況等一切情狀，
    量處如主文所示之刑，並諭知易科罰金之折算標準。
據上論斷，依刑事訴訟法第273條之1第1項、第299條第1項前段
，刑法第284條前段、第62條前段、第41條第1項前段，刑法施行
法第1條之1第1項，判決如主文。
本案經檢察官鄭聆苓提起公訴，檢察官蘇聖涵到庭執行職務。 
中　　華　　民　　國　　111 　年　　3 　　月　 　30 　日
                  刑事第八庭  法  官  陳碧玉
以上正本證明與原本無異。
如不服本判決應於收受本判決後20日內向本院提出上訴書狀，並
應敘述具體理由。其未敘述上訴理由者，應於上訴期間屆滿後20
日內向本院補提理由書狀（均須按他造當事人之人數附繕本）「
切勿逕送上級法院」。 
　　　　　　　　　　　　　　　書記官　詹淳涵　　　　　　
中　　華　　民　　國　　111 　年　　3 　　月　　30　　日
　　　　　　　　　
附錄本案論罪科刑法條全文：　　　　　　　　　　
中華民國刑法第284條
因過失傷害人者，處1年以下有期徒刑、拘役或10萬元以下罰金
；致重傷者，處3年以下有期徒刑、拘役或30萬元以下罰金。